臺臺灣彰化地方法院民事裁定
                                  109年度消債更字第137號
聲  請  人
即債務人    陳竹幸  
代  理  人  林一哲律師（法扶律師）
上列聲請人因消費者債務清理事件聲請更生，本院裁定如下：
    主  文
債務人甲○○自民國110年6月9日下午4時起開始更生程序，並命司
法事務官進行本件更生程序。
    理  由
一、按債務人不能清償債務或有不能清償之虞者，得依本條例所
    定更生程序，清理其債務；債務人無擔保或無優先權之債務
    總額未逾新臺幣1,200萬元者，於法院裁定開始清算程序或
    宣告破產前，得向法院聲請更生；債務人對於金融機構負債
    務者，在聲請更生或清算前，應向最大債權金融機構請求協
    商債務清償方案，或向其住、居所地之法院或鄉、鎮、市、
    區調解委員會聲請債務清理之調解，消費者債務清理條例（
    下稱消債條例）第3條、第42條第1項、第151條第1項分別定
    有明文。又法院開始更生程序之裁定，應載明其年、月、日
    、時，並即時發生效力；法院裁定開始更生或清算程序後，
    得命司法事務官進行更生或清算程序，必要時得選任律師、
    會計師或其他適當之自然人或法人一人為監督人或管理人，
    亦為同條例第45條第1項、第16條第1項分別明定。
二、本件聲請意旨略以：
　　聲請人積欠無擔保或無優先權債權人之債務共計新臺幣（下
    同）9,733,148元，前與最大金融機構債權人渣打國際商業
    銀行股份有限公司前置調解不成立（本院109年度司消債調
    字第234號），現甫於新公司工作之每月薪資約三萬四千元
    ，與配偶共同扶養3名未成年子女，每月必要生活費用為 28
    ,000元，名下財產僅合作金庫銀行和美分行存款39元、中華
    郵政沙鹿郵局存款421元及西元2003年汽車一輛，別無其他
    財產，且未經法院裁定開始清算程序或宣告破產，最近五年
    內未從事營業活動及三年內亦無國內外股票、期貨、基金或
    其他投資。因有不能清償債務之情事，爰請求准予裁定開始
    更生程序等語。
三、經查：
　㈠上開聲請人所主張之事實，業據其提出戶籍謄本影本、財產
    及收入狀況說明書、債權人及債務人清冊、財團法人金融聯
    合徵信中心債務清理條例前置協商專用債權人清冊影本、財
    團法人金融聯合徵信中心當事人綜合信用報告影本、全國財
    產稅總歸戶財產查詢清單影本、107至108年度綜合所得稅各
    類所得資料清單影本、親屬系統表、合作金庫銀行存摺封面
    暨內頁影本、中華郵政存摺封面暨內頁影本等件，並有本院
    依職權調閱聲請人勞保資料、稅務電子閘門財產所得調件明
    細表；向財政部中區國稅局彰化分局函查最近二年綜合所得
    稅各類所得資料；向財團法人金融聯合徵信中心函查聲請人
    綜合信用報告；向臺灣集中保管結算所股份有限公司函查聲
    請人集中保管有價證券資料等資料在卷可參，亦調閱本院10
    9年度司消債調字第234號前置調解事件卷宗核閱無訛。
　㈡聲請人所主張其每月收入約三萬四千元之部分，有其所提109
    年11月至110年2月之薪資明細影本可稽，自堪信為真實 (見
    本院卷第142至146頁)。而其每月必要生活費用之部分，聲
    請人呈報其個人及與配偶扶養三名未成年子女之每月必要生
    活費用為 28,000 元，依消債條例第64條之2第1、2項規定
    及衛生福利部公布 110 年臺灣每人每月最低生活費之 1.2 
    倍即 15,946 元（計算式：13,288  1.2 ≒ 15,946）為之
    計算，聲請人每月必要支出應為 39,865 元（計算式：｛15,
    946  [ 1 ＋ (1＋1＋1)  2 ]｝＝ 39,865），然聲請人呈報之
    數額遠低於最低生活費，則依消債條例第64條之2第3項規定
    ，聲請人每月必要生活費用以28,000元計算。
　㈢如上所述，聲請人即債務人每月收入約三萬四千元，扣除每
    月必要生活費用28,000元，每月僅餘6千元，與其所負債務 
    9,733,148元對照，顯有消債條例第3條之債務人不能清償債
    務之情事。
　㈣本件聲請人有消債條例第3條不能清償債務之情形，而聲請人
    無擔保或無優先權之債務總額既未逾1,200萬元，亦未經法
    院裁定開始清算程序或宣告破產，且無消費者債務清理條例
    第6條第3項、第8條或第46條各款所定駁回更生聲請之事由
    存在，則其聲請更生，於法並無不合，應予准予。
四、本件聲請更生事件，既已准許而即時生效，爰依首揭規定，
    裁定如主文所示。
中　　華　　民　　國　  110　　年 　　6 　　月 　9　日
                  民事第一庭    法  官　   李言孫
以上正本係照原本作成。
本裁定不得抗告。
中　　華　　民　　國　  110　　年 　　6 　　月 　9　日
                                書記官     梁永慶